【裁判字號】    91,訴,2629
【裁判日期】    920312
【裁判案由】    損害賠償
【裁判全文】
臺灣臺中地方法院民事判決  九十一年訴字第二六二九號
    原      告    陳趙昭惠
                  陳宏偉
                  陳宏傑
    被      告    甲○○
                            （現在臺灣臺中監獄執行中）
                  乙○○    住.
                  丙○○    住.
右當事人間請求損害賠償事件，經本院刑事庭移送前來（九十一年交附民字第八六號
），本院判決如左：
    主      文
被告應連帶給付原告陳趙昭惠新台幣拾壹萬仟柒佰零伍元，及被告甲○○自民國
九十年七月二十八日起，被告乙○○、丙○○均自民國九十一年九月十一日起至清償
日止，按週年利率百分之五計算之利息。
原告其餘之訴駁回。
訴訟費用由原告陳趙昭惠負擔三分之一，原告陳宏偉、陳宏傑各負擔十八分之五，餘
由被告連帶負擔。
本判決原告陳趙昭惠勝訴部分於原告以新台幣壹拾萬元供擔保後，得假執行；但被告
於假執行程序實施前，以新台幣拾壹萬仟柒佰零伍元為原告陳趙昭惠預供擔保，
得免為假執行。
原告其餘假執行之聲請駁回。
    事      實
甲、原告方面：
  一、聲明：(一)被告應連帶給付原告陳趙昭惠新台幣（下同）一百五十八萬三千六百
      元，連帶給付原告陳宏偉一百萬元，連帶給付原告陳宏傑一百萬元，及均自起
      訴狀繕本送達翌日起，至清償日止，按週年利率百分之五計算之利息。(二)願供
      擔保，請准宣告假執行。
  二、陳述：
    (一)被告甲○○於民國（下同）八十九年十二月三日上午九時五十分許，騎乘車牌
      號碼ＩＷＬ─五四八號機車，沿台中縣豐原市○○路，由東勢往豐原方向行駛
      ，途經豐勢路二段七號前，應注意車前狀況，並隨時採取必要之安全措施，而
      依當時天候晴、路面乾燥、無有缺陷、無障礙物及視距良好等情狀，並無不能
      注意之情形，竟疏未注意及此，適有訴外人陳曉財騎乘車牌號碼ＢＺＮ─五一
      九號機車在同向右前方行駛，因被告甲○○之右手碰觸到陳曉財所騎機車之左
      把手，陳曉財因而人車倒地，受有顱內出血引發肺水腫、心肌梗塞死亡，被告
      甲○○因過失致人於死之行為，業經提起公訴，經本院刑事庭判處有期徒刑八
      月確定（九十年度交易字第四四九號）。
    (二)原告陳趙昭惠係訴外人陳曉財之配偶，原告陳宏偉、陳宏傑均係陳曉財之子，
      被告甲○○為上開侵權行為時，係屬限制行為能力人，而被告乙○○、丙○○
      為被告甲○○當時之法定代理人。爰依侵權行為之法律關係，請求被告連帶賠
      償如次：
      1.原告陳趙昭惠部分：一百五十八萬三千六百元。
        (1)殯葬費：三十一萬九千六百元。
          喪葬費二十三萬六千五百元（收據為二十三萬六千五百三十元，僅請求二
          十三萬六千五百元）。墳墓工料費七萬元、火葬費八千元、化粧室六百元
          、訃聞一千三百元告別式便當三千二百元。
        (2)扶養費：二十六萬四千元。
        (3)慰撫金：一百萬元。
      2.原告陳宏偉部分：
        慰撫金一百萬元。
      3.原告陳宏傑部分：
        慰撫金一百萬元。
    (三)汽車強制責任險已領到一百四十四萬六千一百七十七元，全部由原告陳趙昭惠
      領取，其中一百四十萬元是死亡給付，四萬一千六百七十七元係醫療費用。
    (四)本件原告請求被告給付之金額，是不包括汽車強制險的部分，原告主張除強制
      責任險外，尚受有起訴狀所載的那些損害。
    (五)原告陳趙昭惠係初中畢業，存款約四百五十餘萬元，有房屋一棟、土地三筆。
      原告陳宏偉係大學畢業，有存款約二十萬元，土地二筆，汽機車各一輛。原告
      陳宏傑係碩士，現為大學講師，約入約五萬七千元，存款一百四十餘萬元，有
      土地二筆，汽機車各一輛。
    (六)有關被告抗辯殯葬費用各項金額過高之問題，同意以法務部九十年三月一日所
      定犯罪被害人補償金殯葬費補償標準的金額計算，原告若請求金額過高，就予
      以縮減為法務部所定的金額，原告請求若比法務部的低，就以原告請求金額為
      準。
    (七)原告陳趙昭惠現之存款四百五十六萬元中，尚須扣除泰安產物保險給付後才是
      其平時的存款。其原本的存款只有一百多萬元，是因死者死亡後繼承，才會增
      多。
  三、證據：提出喪葬費收據影本一件、墳墓工料費收據影本一件、台中市立殯儀館
      使用規費收據影本二件、訃聞收據影本一件、告別式便當收據影本一件、住院
      收據影本一件、喪葬費明細表影本一件為證。
乙、被告方面：
  一、聲明：駁回原告之訴及假執行聲請，願供擔保免為假執行。
  二、陳述：
    (一)對本件車禍事故，刑事庭判決所認定之事實不爭執。
    (二)原告要求之喪葬費及慰撫金太高。汽車強制責任已理賠部分應扣除。
    (三)被告甲○○係職業學校夜校生，名下只有摩托車一台，沒有不動產，沒有工作
      領薪水。
    (四)被告乙○○是國小畢業，臨時工，月入約一萬五千元，存款約十幾萬元，無不
      動產，名下有一輛已購入六年之廂型車；被告丙○○是國中畢業，無工作，無
      不動產，名下有一台摩拖車。
    (五)就喪葬費部分，對於明細表其中骨灰罐（含刻字）四萬二千元太高，應在一萬
      二千元到一萬五千元之間；國樂一萬二千元、誦經團六千元，都認為價錢沒有
      那麼高，應該一萬二千元到一萬三千元計算；金紙四十五捆九千元應該扣除；
      拜飯四千二百元要扣除、禮盒六千元要扣除、便當七百八十元也要扣除；另抬
      工七千二百元也要扣除，因底下項目已有抬運工資一千二百元計算在內；另做
      七共二萬三千元也要扣除；另墳墓工料七萬元應扣除，因有記載死者是埋在家
      族墓，所以應扣除；另告別式便當三千二百元應扣除。至於其餘支出則沒有意
      見。
    (六)有關原告所請求殯葬費用各項金額過高之問題，同意以法務部九十年三月一日
      所定犯罪被害人補償金殯葬費補償標準的金額計算，原告若請求金額過高，就
      予以縮減為法務部所定的金額，原告請求若比法務部的低，就以原告請求金額
      為準。
    (七)對原告陳趙昭惠請求撫養費部分，被告認為不一定要給，至於可不可以請求，
      金額對不對，請法官依法判決。
丙、本院依職權調閱臺灣臺中地方法院檢察署九十一年度執字第五六八三號卷（內含
    該署九十年度相字第四八號卷、九十年度偵字第九八五二號卷、本院九十年度交
    易字第四四九號卷），並依職權調取法務部九十年三月一日所定犯罪被害人補償
    金殯葬費補償標準。
    理      由
一、原告起訴主張被告甲○○於八十九年十二月三日上午九時五十分許，騎乘車牌號
    碼ＩＷＬ─五四八號機車，沿台中縣豐原市○○路，由東勢往豐原方向行駛，途
    經豐勢路二段七號前，應注意車前狀況，並隨時採取必要之安全措施，而依當時
    天候晴、路面乾燥、無有缺陷、無障礙物及視距良好等情狀，並無不能注意之情
    形，竟疏未注意及此，適有訴外人陳曉財騎乘車牌號碼ＢＺＮ─五一九號機車在
    同向右前方行駛，因被告甲○○之右手碰觸到陳曉財所騎機車之左把手，陳曉財
    因而人車倒地，受有顱內出血引發肺水腫、心肌梗塞死亡，被告甲○○因過失致
    人於死之行為，業經提起公訴，經本院刑事庭判處有期徒刑八月確定，原告陳趙
    昭惠係訴外人陳曉財之配偶，原告陳宏偉、陳宏傑均係陳曉財之子，被告甲○○
    為上開侵權行為時，係屬限制行為能力人，而被告乙○○、丙○○為被告甲○○
    當時之法定代理人，依侵權行為之法律關係，請求被告連帶賠償原告陳趙昭惠一
    百五十八萬三千六百元（含殯葬費三十一萬九千六百元、扶養費二十六萬四千元
    慰撫金一百萬元），原告陳宏偉慰撫金一百萬元，原告陳宏傑慰撫金一百萬元等
    語。被告三人則均以：對本件車禍事故，刑事庭判決所認定之事實不爭執，主張
    死者有過失，又原告要求之喪葬費及慰撫金太高，對原告陳趙昭惠請求撫養費部
    分，被告認為不一定要給等與置辯。
二、本件原告主張：被告甲○○於八十九年十二月三日上午九時五十分許，騎乘車牌
    號碼ＩＷＬ─五四八號機車，沿台中縣豐原市○○路，由東勢往豐原方向行駛，
    途經豐勢路二段七號前，應注意車前狀況，並隨時採取必要之安全措施，而依當
    時天候晴、路面乾燥、無有缺陷、無障礙物及視距良好等情狀，並無不能注意之
    情形，竟疏未注意及此，適有訴外人陳曉財騎乘車牌號碼ＢＺＮ─五一九號機車
    在同向右前方行駛，因被告甲○○之右手碰觸到陳曉財所騎機車之左把手，陳曉
    財因而人車倒地，受有顱內出血引發肺水腫、心肌梗塞死亡，被告甲○○因過失
    致人於死之行為，業經提起公訴，經本院刑事庭判處有期徒刑八月確定等事實，
    已為被告所自認，復經本院依職權調閱臺灣臺中地方法院檢察署九十一年度執字
    第五六八三號卷（內含該署九十年度相字第四八號卷、九十年度偵字第九八五二
    號卷、本院九十年度交易字第四四九號卷）查閱無訛，自堪信為真實。又被告抗
    辯依刑事判決及交通事故調查鑑定報告所載，死者騎機車左轉，未讓直行車先行
    ，亦有過失等事實，亦為原告所不爭執，並有上開刑事卷宗可稽，堪信為真。
三、按無行為能力人或限制行為能力人，不法侵害他人之權利者，以行為時有識別能
    力為限，與其法定代理人連帶負損害賠償責任；不法侵害他人之身體或健康者，
    對於被害人因此喪失或減少勞動能力或增加生活上之需要時，應負損害賠償責任
    ；又不法侵害他人之身體、健康、名譽、自由、信用、隱私、貞操，或不法侵害
    其他人格法益而情節重大者，被害人雖非財產上之損害，亦得請求賠償相當之金
    額；民法第第一百八十七條第一項、第一百九十三條第一項、第一百九十五條第
    一項分別定有明文。又民法第二百十七條第一項規定：損害之發生或擴大，被害
    人與有過失者，法院得減輕賠償金額，或免除之。且此項規定之目的，在謀求加
    害人與被害人間之公平，故在裁判上法院得以職權減輕或免除之（最高法院八十
    五年台上字第一七五六判例意旨參照）。本件車禍之發生被告固有疏未注意車前
    狀況之疏失，然死者陳曉財駕駛機車亦有左轉未注意左後來車之過失，而經鑑定
    結果，被告甲○○為肇事主因，死者為肇事次因，本院審酌兩造之過失程度，爰
    依民法第二百十七條第一項過失相抵之規定，減輕被告應連帶給付之賠償金額十
    分之四，即被告應負損害額十分之六之賠償責任。
四、故原告本諸上開規定，自得請求被告等人連帶賠償其損害。茲將原告得請求之金
    額，說明如下：
  (一)原告陳趙昭惠部分：
    1.按所謂殯葬費係指收殮費及埋葬費而言。本件原告陳文龍就其所支出之殯葬費
      ，其請求之項目及金額如附表一及附表二所示，共計三十一萬九千六百三十元
      ，惟原告僅請求三十一萬九千六百元。經查就附表一所示，合計十三萬六千二
      百五十元，業據原告提出支出受據影本明細表一件為證，復為被告所不爭執，
      原告原告該部分殯葬費之主張，自屬有據。至於附表二所示部分，被告或抗辯
      其價格太高，或抗辯其不得請求，應扣除等語，茲分別說明如下，(1)就附表二
      編號１之３部分，被告抗辯價格過高，惟兩造同意以法務部九十年三月一日所
      定犯罪被害人補償金殯葬費補償標準的金額計算之，經查依法務部所定之標準
      ，骨灰罐每一個上限為四萬元，告別式樂隊（本件以國樂請求）上限為五千元
      ，誦經團上限為六千元，故本件原告之請求就附表二編號１骨灰罐部分，應扣
      減二千元，國樂之告別式樂隊應扣減七千元，誦經團部分，則不應扣減金額。
      (2)就附表二編號４至編號部分，被告則主張應予全額扣除，然查斟酌民間喪
      禮習俗及宗教上之儀式，祭祀使用之冥紙（即編號４所稱之金紙）、編號５之
      拜飯、編號８之抬工、編號９之做七、編號１０之墳墓工料，依習俗應均應屬必
      殯葬之必要費用，即應列入殯葬費支出，至於編號６之禮盒（六千元）、編號
      ７之便當七百八十元、編號之告別式便當三千二百元，合計九千九百八十元
      ，則非屬殯葬必要範圍內所應支出費用，自應予以扣除。是原告陳趙昭惠就喪
      葬費用部分請求之金額，於三十萬零六百二十元（000000-0000-0000-0000=
      300620元）之範圍內，始屬必要。而經減輕賠償金額十分之四後，原告得請求
      之殯葬費用為十八萬零三百七十二元（300620x0.6=180372元）。
    2.扶養費部分：
      按依民法第一千一百十七條規定：「受扶養權利者，以不能維持生活而無謀生
      能力者為限（第一項）。前項無謀生能力之限制，於直系血親尊親屬，不適用
      之（第二項）。」換言之，直系血親尊親屬仍須不能維持生活者，始得請求扶
      養費之損害賠償，如直系血親尊親屬有資力得維持生活者，依法仍不能請求扶
      養。本件原告陳趙昭惠現之存款有四百五十六萬元，縱扣除泰安產物保險給付
      及死者死亡後繼承所得，其原本的存款亦有一百餘萬元等事實，已為其所自認
      ，則原告既有相當之存款可資運用，其即非達不能維持生活之情形，依法尚不
      得對扶養義務人（即被害人陳曉財）請求給付扶養費，則於被害人陳曉財因被
      告之侵權行為致死後，其自仍不得向被告請求扶養費之損害賠償，自不待言。
      本上所述，原告陳趙昭惠起訴請求被告負擔扶養費之損害賠償，與法未合，應
      予以駁回。
    3.慰撫金部分：
      本件被害人陳曉財係原告陳趙昭惠之夫，突因本件車禍顱內出血送醫，終致亡
      故，原告所受之精神上痛苦打擊甚大，本院審酌兩造之經濟能力、身分、地位
      等一切情狀，認原告陳趙昭惠之非財產上損害賠償之請求以一百萬元為適當，
      即被告應賠償原告陳趙昭惠一百萬元之慰撫金，經減輕其賠償金額十分之四，
      為六十萬元，是原告陳趙昭惠之慰撫金在此範圍內，為有理由，逾此部分之請
      求，於法未合，不應准許。
    4.綜上所述，本件原告陳趙昭惠之損害額，合計為七十八萬零三百七十二元。惟
      原告陳趙昭惠業與原告陳宏傑、陳宏偉，向強制汽車責任保險人領取保險金一
      百四十萬元，原告陳趙昭惠依法可取得三分之一即四十六萬六千六百六十七元
      （0000000x1/3=466667元，元以下四捨五入）之事實，業據原告自認在卷。而
      依強制汽車責任保險法第三十條之規定：「保險人依本法規定給付之保險金，
      視為加害人或被保險人損害賠償金額之一部分；加害人或被保險人受賠償請求
      時，得扣除之。」則原告前開損害賠償額自應扣除其已領取之四十六萬六千六
      百六十七元，是本件原告陳趙昭惠可得再請求被告連帶給付之賠償額為三十一
      萬三千七百零五元（000000-000000=313705元）。
  (二)原告陳宏偉、陳宏傑部分：
    1.本件被害人陳曉財係原告陳宏偉、陳宏傑之父，突因本件車禍顱內出血送醫，
      終致亡故，原告所受之精神上痛苦打擊甚大，本院審酌兩造之經濟能力、身分
      、地位等一切情狀，認原告陳宏偉、陳宏傑之非財產上損害賠償之請求各以七
      十五萬元為適當，即被告應賠償原告陳宏偉、陳宏傑各七十五萬元之慰撫金，
      經減輕其賠償金額十分之四後，為四十五萬元（750000x0.6=450000元），是
      原告陳宏偉、陳宏傑二人之慰撫金在此範圍內，為有理由，逾此部分之請求，
      於法未合，不應准許。
    2.本件原告陳宏偉、陳宏傑之損害額，分別為四十五萬元。惟原告陳宏偉、陳宏
      傑與原告陳趙昭惠，已向強制汽車責任保險人領取保險金一百四十萬元，原告
      陳宏偉、陳宏傑依法各可取得三分之一即四十六萬六千六百六十七元之事實，
      業據原告自認在卷。而依上開強制汽車責任保險法之規定原告陳宏偉、陳宏傑
      前開損害賠償額自應扣除其已領取之四十六萬六千六百六十七元，是本件原告
      陳宏偉、陳宏傑所領取之汽車強制責任保險金既已逾其損害額，則其二人自不
      得再向被告請求賠償，自不待言。
五、從而，原告陳趙昭惠本於侵權行為之法律關係，起訴請求被告三人連帶給付三十
    一萬三千七百零五元，及被告甲○○自九十年七月二十八日起，被告乙○○、丙
    ○○均自九十一年九月十一日（起訴狀繕本送達翌日）起至清償日止，按週年利
    率百分之五計算之利息，為理由，應予准許，其逾此部分之請求，為無理由，應
    予駁回。至於原告陳宏偉、陳宏傑二人之請求，均於法未合，應予駁回。
六、兩造均陳明願供擔保，聲請宣告假執行及免為假執行，經核原告陳趙昭惠勝訴部
    分，核無不合，爰分別酌定相當金額准許之；至於原告陳趙昭惠、陳宏偉、陳宏
    傑敗訴部分，其假執行之聲請，因訴之駁回而失所附麗，不予准許。
七、據上論結，本件原告之訴為一部有理由，一部無理由，依民事訴訟法第七十九條
    但書、第八十五條第二項、第三百九十條第二項、第三百九十二條，判決如主文
    。
中      華      民      國    九十二    年      三      月      十二    日
                                    臺灣臺中地方法院民事第三庭
~B法      官  李悌愷
右為正本，係照原本作成。
如不服本判決，應於判決送達後二十日內，向本院提出上訴狀。
中      華      民      國    九十二    年      三      月      十二    日
~B法院書記官  洪加芳
~FO
  附  表一：殯葬費用（被告不爭執部分）
┌──┬───────┬─────────┬──────────┬────┐
│編號│  項  目      │金額（新台幣）    │累計（新台幣）      │備  註  │
├──┼───────┼─────────┼──────────┼────┤
│１  │靈前佈置      │六００元          │六００元            │        │
├──┼───────┼─────────┼──────────┼────┤
│２  │代辦火葬手續  │六００元          │一二００元          │        │
├──┼───────┼─────────┼──────────┼────┤
│３  │代繳火葬油費  │八０００元        │九二００元          │        │
├──┼───────┼─────────┼──────────┼────┤
│４  │棺木          │一二０００元      │二一二００元        │        │
├──┼───────┼─────────┼──────────┼────┤
│５  │壽衣          │五五００元        │二六七００元        │        │
├──┼───────┼─────────┼──────────┼────┤
│６  │相片          │一０００元        │二七七００元        │        │
├──┼───────┼─────────┼──────────┼────┤
│７  │上下水被      │一０００元        │二八七００元        │        │
├──┼───────┼─────────┼──────────┼────┤
│８  │洗身換衣入殮  │三０００元        │三一七００元        │        │
├──┼───────┼─────────┼──────────┼────┤
│９  │式場佈置排樓  │一五０００元      │四六七００元        │        │
├──┼───────┼─────────┼──────────┼────┤
│１０│靈車          │五０００元        │五一七００元        │        │
├──┼───────┼─────────┼──────────┼────┤
│１１│小紅色五個    │一０００元        │五二七００元        │        │
├──┼───────┼─────────┼──────────┼────┤
│１２│香煙二條      │五００元          │五三二００元        │        │
├──┼───────┼─────────┼──────────┼────┤
│１３│工作人員毛巾  │八００元          │五四０００元        │        │
├──┼───────┼─────────┼──────────┼────┤
│１４│地理師        │二０００元        │五六０００元        │        │
├──┼───────┼─────────┼──────────┼────┤
│１５│司儀          │二０００元        │五八０００元        │        │
├──┼───────┼─────────┼──────────┼────┤
│１６│祭品          │二五００元        │六０五００元        │        │
├──┼───────┼─────────┼──────────┼────┤
│１７│紙厝等        │五五００元        │六六０００元        │        │
├──┼───────┼─────────┼──────────┼────┤
│１８│金銀紙香      │一０００元        │六七０００元        │        │
├──┼───────┼─────────┼──────────┼────┤
│１９│運屍車        │三０００元        │七００００元        │        │
├──┼───────┼─────────┼──────────┼────┤
│２０│撿骨灰        │六００元          │七０六００元        │        │
├──┼───────┼─────────┼──────────┼────┤
│２１│引魂幡        │二００元          │七０八００元        │        │
├──┼───────┼─────────┼──────────┼────┤
│２２│毛巾          │三二五０元        │七四０五０元        │        │
├──┼───────┼─────────┼──────────┼────┤
│２３│小手帕        │一００元          │七四一五０元        │        │
├──┼───────┼─────────┼──────────┼────┤
│２４│雙頭聯布      │二０００元        │七六一五０元        │        │
├──┼───────┼─────────┼──────────┼────┤
│２５│輓對聯        │一０００元        │七七一五０元        │        │
├──┼───────┼─────────┼──────────┼────┤
│２６│紙箱          │四００元          │七七五五０元        │        │
├──┼───────┼─────────┼──────────┼────┤
│２７│麻衣          │二００元          │七七七五０元        │        │
├──┼───────┼─────────┼──────────┼────┤
│２８│抬運工資      │一二００元        │七八九五０元        │        │
├──┼───────┼─────────┼──────────┼────┤
│２９│遺體冷藏      │七０００元        │八五九五０元        │        │
├──┼───────┼─────────┼──────────┼────┤
│３０│公德金壇      │三五０００元      │一二０九五０元      │        │
├──┼───────┼─────────┼──────────┼────┤
│３１│翻屍工        │一二００元        │一二二一五０元      │        │
├──┼───────┼─────────┼──────────┼────┤
│３２│腳尾經        │一二００元        │一二三三五０元      │        │
├──┼───────┼─────────┼──────────┼────┤
│３３│進金          │三０００元        │一二六三五０元      │        │
├──┼───────┼─────────┼──────────┼────┤
│３４│火葬費        │八０００元        │一三四三五０元      │        │
├──┼───────┼─────────┼──────────┼────┤
│３５│化粧室        │六００元          │一三四九五０元      │        │
├──┼───────┼─────────┼──────────┼────┤
│３６│訃聞          │一三００元        │一三六二五０元      │        │
└──┴───────┴─────────┴──────────┴────┘
  附  表二：殯葬費用（被告有爭執部分）
┌──┬───────┬─────────┬──────────┬────┐
│編號│項  目        │金額（新台幣）    │累計（新台幣）      │備  註  │
├──┼───────┼─────────┼──────────┼────┤
│１  │骨灰罐        │四二０００元      │四二０００元        │        │
├──┼───────┼─────────┼──────────┼────┤
│２  │國樂          │一二０００元      │五四０００元        │        │
├──┼───────┼─────────┼──────────┼────┤
│３  │誦經團        │六０００元        │六００００元        │        │
├──┼───────┼─────────┼──────────┼────┤
│４  │金紙四十五綑  │九０００元        │六九０００元        │        │
├──┼───────┼─────────┼──────────┼────┤
│５  │拜飯          │四二００元        │七三二００元        │        │
├──┼───────┼─────────┼──────────┼────┤
│６  │禮盒          │六０００元        │七九二００元        │        │
├──┼───────┼─────────┼──────────┼────┤
│７  │便當          │七八０元          │七九九八０元        │        │
├──┼───────┼─────────┼──────────┼────┤
│８  │抬工          │七二００元        │八七一八０元        │        │
├──┼───────┼─────────┼──────────┼────┤
│９  │做七          │二三０００元      │一一０一八０元      │        │
├──┼───────┼─────────┼──────────┼────┤
│１０│墳墓工料      │七００００元      │一八０一八０元      │        │
├──┼───────┼─────────┼──────────┼────┤
│１１│告別式便當    │三二００元        │一八三三八０元      │        │
└──┴───────┴─────────┴──────────┴────┘


司法院資訊處製作；財團法人民間司法改革基金會備份。
